【裁判字號】    99,簡上,90
【裁判日期】    990709
【裁判案由】    詐欺
【裁判全文】
臺灣板橋地方法院刑事判決              99年度簡上字第90號
上  訴  人  臺灣板橋地方法院檢察署檢察官
上  訴  人  戊○○
即  被  告
上列上訴人等因被告詐欺案件，不服本院簡易庭中華民國98年11
月30日98年度簡字第8981號之第一審判決（原聲請簡易判決處刑
案號：98年度偵字第25526 號、第27265 號），提起上訴，及移
送併辦（臺灣基隆地方法院檢察署98年度偵字第5418號、99年度
偵字第316 號、第2453號、臺灣板橋地方法院檢察署99年度偵字
第2050號、臺灣臺中地方法院檢察署99年度偵字第5296號及臺灣
高雄地方法院檢察署99年度偵字第12773 號），本院管轄之第二
審合議庭判決如下：
    主  文
原判決關於戊○○部分撤銷。
戊○○幫助意圖為自己不法之所有，以詐術使人將本人之物交付
，處有期徒刑肆月，如易科罰金，以新臺幣壹仟元折算壹日。
    事  實
一、戊○○預見提供行動電話門號SIM 卡予他人使用，足以幫助
    他人掩飾詐欺犯行及提領獲取詐欺犯罪所得，竟不違背其本
    意，仍基於幫助詐欺之不確定故意，於民國98年8 月14日申
    辦行動電話門號0000000000號、0000000000號及0000000000
    號SI M卡之後，隨即於同一日，在臺北縣三重市○○○路一
    帶，交付予化名為「小安」之丙○○（另案偵辦中），以此
    方式幫助丙○○所屬不詳之詐騙集團從事詐欺取財之犯行，
    其後該詐騙集團成員隨即基於意圖為自己不法所有之各別犯
    意，分別在奇摩或露天拍賣網站上虛偽刊登拍賣物品之訊息
    ，並以戊○○所提供之上開3 支行動電話門號作為聯絡工具
    ，致使如附表所示乙○○等8 人均陷於錯誤，乃先後於附表
    所示之時間，分別匯入如附表所示之款項至該詐騙集團成員
    所指示之簡秋英、趙俊凱、許晉瑜、莊憲瑋、吳偉鎮及許翔
    祺（其等所涉幫助詐欺罪嫌部分，均另由檢察官偵辦中）等
    人所有帳戶內，嗣因附表所示乙○○等8 人查覺被騙，經各
    自報警處理，始循線查悉上情。
二、案經臺北市政府警察局文山第一分局報告臺灣板橋地方法院
    檢察署檢察官偵查後聲請簡易判決處刑，並經甲○○、庚○○訴由臺北市政府警察局文山第二分局、臺中縣警察局清水
    分局報告臺灣臺北地方法院檢察署檢察官、臺灣臺中地方法
    院檢察署檢察官；臺北市政府警察局信義分局報告臺灣高雄
    地方法院檢察署檢察官呈請臺灣高等法院檢察署檢察長核轉
    臺灣基隆地方法院檢察署檢察官；臺北縣政府警察局三峽分
    局報告臺灣板橋地方法院檢察署檢察官；臺中市警察局第三
    分局報告臺灣臺中地方法院檢察署檢察官；辛○○訴由臺北
    市政府警察局文山第一分局報告臺灣高雄地方法院檢察署檢
    察官聲請移送併辦。
    理  由
壹、證據能力有無之認定
一、按被告以外之人於審判外之言詞或書面陳述，除法律有規定
    者外，不得作為證據。又被告以外之人於審判外之陳述，經
    當事人於審判程序同意作為證據，法院審酌該言詞陳述或書
    面陳述作成時之情況，認為適當者，亦得為證據。當事人、
    代理人或辯護人於法院調查證據時，知有第159條第1項不得
    為證據之情形，而未於言詞辯論終結前聲明異議者，視為有
    前項之同意，刑事訴訟法第159條第1項及第159條之5分別定
    有明文。
二、查被害人乙○○、蘇伊曼、甲○○、庚○○、己○○、辛○○、丁○○、劉美霞及另案被告丙○○於警詢時之陳述，雖
    不合刑事訴訟法第159 條之2 、第159 條之3 有關傳聞法則
    例外之要件，惟公訴人、被告就前開審判外之言詞陳述，並
    未於本院準備程序中表示對於證據能力有反對之意見，且迄
    於本案言詞辯論終結前亦未再聲明異議，本院審酌該等言詞
    或書面陳述作成之情況，核無違法取證及證明力明顯過低之
    瑕疵，亦認為以之作為證據為適當，故依諸上開規定，前揭
    被害人乙○○、壬○○、甲○○、庚○○、己○○、辛○○
    、丁○○、劉美霞及另案被告丙○○於警詢時之陳述，均具
    有證據能力。
貳、認定本案犯罪事實之證據及理由
一、上開犯罪事實，業據被告戊○○於本院審理中坦承不諱，並
    經證人即另案被告丙○○於警詢時及本院審理時證述明確，
    且被害人乙○○、壬○○、甲○○、庚○○、己○○、辛○○、丁○○及劉美霞確有於附表所示之時地，因遭詐欺集團
    成員施以詐術，進而各自匯入如附表所示金額至指定之人頭
    帳戶內一節，亦業據乙○○、壬○○、甲○○、庚○○、己○○、辛○○、丁○○及劉美霞於警詢時證述明確，並有行
    動電話門號0000000000、0000000000、0000000000號電話通
    聯調閱查詢單、0000000000號之威寶電信行動電話預付卡服
    務申請書影本、被害人乙○○之報案資料（臺北市政府警察
    局刑事警察大隊受理各類案件紀錄表、受理刑事案件報案三
    聯單）、郵政國內匯款執據、雅虎奇摩網拍列印資料、簡秋
    英帳戶開戶資料及交易明細表影本、被害人壬○○之報案資
    料（臺北市政府警察局信義分局吳興派出所受理刑事案件三
    聯單、受理各類案件紀錄表）、台新銀行自動櫃員機交易明
    細表、雅虎奇摩網拍列印資料、趙俊凱帳戶開戶資料及交易
    明細表影本、被害人甲○○之報案資料（內政部警政署反詐
    騙諮詢專線紀錄表、臺北市政府警察局文山第二分局興隆派
    出所受理刑事案件報案三聯單）、郵政自動櫃員機交易明細
    表影本、華南商業銀行自動存提款機交易明細表影本、國泰
    世華銀行自動櫃員機交易明細表影本、許晉瑜帳戶開戶資料
    及交易明細表影本、簡秋英帳戶開戶資料及交易明細表影本
    、莊憲瑋帳戶開戶資料及交易明細表影本、被害人庚○○之
    報案資料（臺中縣警察局清水分局梧棲分駐所受理詐騙帳戶
    通報警示簡便格式表、受理各類案件紀錄表、受理刑事案件
    報案三聯單）、台灣中小企業銀行自動櫃員機交易紀錄單影
    本、露天拍賣網站網拍列印資料影本、許晉瑜帳戶開戶資料
    及交易明細表影本、被害人己○○之報案資料（內政部警政
    署反詐騙諮詢專線紀錄表、臺北市政府警察局文山第二分局
    景美派出所受理詐騙帳戶通報警示簡便格式表及受理刑事案
    件報案三聯單）、中國信託銀行ATM 轉帳單影本、被害人辛○○之報案資料（臺北市政府警察局文山第一分局木柵派出
    所受理刑事案件報案三聯單）、吳偉鎮帳戶開戶資料及交易
    明細表影本、被害人丁○○之報案資料（臺中市警察局第六
    分局西屯派出所受理詐騙帳戶通報警示簡便格式表）、奇摩
    網路賣家帳號列印資料、吳偉鎮帳戶開戶資料及交易明細表
    影本、被害人劉美霞之報案資料（臺中市警察局第三分局勤
    工派出所受理詐騙帳戶通報警示簡便格式表及受理各類案件
    紀錄表、內政部警政署反詐騙諮詢專線紀錄表）、中國信託
    ATM 匯款單影本、許翔祺帳戶開戶資料及交易明細表影本在
    卷可資佐證，足認被告自白與事實相符，是以本件事證明確
    ，被告犯行堪以認定，應依法論科。
二、按刑法上之幫助犯，係對於犯罪與正犯有共同之認識，而以
    幫助之意思，對於正犯資以助力，而未參與實施犯罪之行為
    者而言（最高法院75年度台上字第1509號、88年度台上字第
    1270號判決參照）。是以，如未參與實施犯罪構成要件之行
    為，而係出於幫助之意思提供助力，即屬幫助犯，而非共同
    正犯。本件被告基於幫助之不確定犯意，提供其所申辦之行
    動電話門號0000000000號、0000000000號及0000000000號SI
    M 卡共3 張予詐騙集團使用，作為對於如附表所示被害人乙○○等8 人進行詐騙行為之聯絡工具，致使被害人陷於錯誤
    ，因而分別匯款至該詐騙集團所指示之人頭帳戶內，是被告
    所為係參與詐欺罪構成要件以外之行為，且在無證據證明被
    告係以正犯而非以幫助犯之犯意參與犯罪之情形下，應認其
    所為係幫助犯而非正犯行為。是核被告所為，係犯刑法第30
    條第1 項前段、第339 條第1 項之幫助詐欺取財罪。其幫助
    他人遂行詐欺取財之犯行，為幫助犯，應依刑法第30條第2
    項規定，按正犯之刑減輕其刑。又被告係以一行為而同時觸
    犯8 個幫助詐欺取財之罪名，是為想像競合犯，應依刑法第
    55條規定從一重處斷。至檢察官雖未就被告交付上開行動電
    話門號0000000000號及0000000000號予詐欺集團使用，並由
    該詐欺集團成員向如附表編號1 至編號4 、編號6 至編號8
    所示被害人乙○○等7 人詐取財物之部分聲請簡易判決處刑
    ，然檢察官就犯罪事實之一部起訴（與聲請簡易判決處刑有
    同一效力）者，其效力及於全部，本件原聲請簡易判決處刑
    書所指被告幫助詐欺之犯行，與上開幫助詐欺之犯行，均具
    有想像競合犯之裁判上一罪關係，為聲請簡易判決處刑效力
    所及，是本院自應就屬於法律上同一案件之該犯行一併加以
    審理判決。
三、另查：被告戊○○基於幫助詐欺之不確定故意，於98年8 月
    27日，在臺北市松山火車站，將其所開設華南商業銀行七堵
    分行之帳戶（帳號：000000000000號）存摺、金融卡及密碼
    ，交付予綽號「小安」（即丙○○）之成年女子，任由林喜
    儀所屬之詐欺集團使用，嗣該詐欺集團成員於98年8 月28
    日，撥打被害人符芷瑄之電話，向之詐稱其網路交易發生付
    款設定錯誤，導致將持續扣款，而要求其匯款至指定帳戶，
    致被害人符芷瑄陷於錯誤，於同日晚上9 時57分許，匯款4
    萬元至戊○○所有上開帳戶，以及另於98年8 月29日，該詐
    欺集團成員利用網路向被害人洪志蒼詐稱可以提供援交服務
    ，致被害人洪志蒼陷於錯誤，於同日匯出8,000 元至被告戊○○之上開帳戶，所涉幫助詐欺取財罪之犯罪事實，雖經臺
    灣基隆地方法院檢察署以98年度偵字第4563號於原審聲請併
    案審理，經原審認無裁判上一罪關係，退由檢察官另為適法
    處理後，由同署以98年度偵字5536號聲請簡易判決處刑，由
    臺灣基隆地方法院以99年度簡字第164 號判決後，上訴由同
    院合議庭於99年4 月21日以99年度簡上字第46號判處有期徒
    刑2 月確定，惟被告所為上開幫助詐欺取財之犯行，與本案
    被告係於98年8 月14日將其所申辦行動電話門號0000000000
     號 、0000000000號及0000000000號SI M卡之後，在臺北縣
    三重市○○○路一帶，交付予化名「小安」（即丙○○）之
    人使用，以此方式幫助丙○○所屬詐騙集團從事詐欺取財犯
    行之間，其先後交付上開銀行帳戶及行動電話門號之時間，
    已相隔約有2 週之久，且交付地點復不相同，顯係基於各別
    幫助詐欺取財之犯意下所為，二者間並不具有想像競合犯之
    裁判上1 罪關係，非屬法律上之同一案件，是以本院自仍得
    就上開被告交付行動電話門號0000000000號、000000 0000
    號及0000000000號SI M卡予詐騙集團使用之幫詐欺取財犯行
    另行審理判決，併此敘明。
四、爰審酌被告先前有酒後駕車公共危險及詐欺之前科紀錄（有
    臺灣高等法院被告前案紀錄表可參），素行不佳，且其提供
    上開行動電話門號予詐欺集團使用，實際上助長詐騙財產犯
    罪之風氣，並造成許多無辜民眾受騙而受有金錢損失，應為
    當今社會詐財事件發生根源之一，不僅擾亂金融交易往來秩
    序，且亦因被告提供行動電話門號予他人使用，增加執法人
    員追查該詐騙集團真實身分之困難度，復參酌其智識程度、
    被害人所受損害之金額，以及嗣於本院審理時已坦承犯行，
    犯後態度尚稱良好等一切情狀，量處如主文所示之刑，並諭
    知易科罰金之折算標準，以資懲儆。另被告所有上開行動電
    話門號SIM 卡共計3 張，雖為被告所有供本件幫助詐欺罪所
    用之物，惟均未扣案，為免將來執行困難，爰不予宣告沒收
    ，附此敘明。
五、至原審判決認被告罪證明確，予以論罪科刑，固非無見，惟
    原審未及審酌被告提供上開行動電話門號0000000000號、
    0000000000號予詐欺集團使用，並由詐欺集團成員作為向附
    表編號1至編號4、編號6至編號8所示被害人乙○○等7人詐
    取財物之聯絡工具之事實，並就此屬於想像競合犯具有裁判
    上一罪關係之犯行，一併予以論罪科刑，容有違誤之處，是
    被告提起上訴主張原判決量刑過重，請求從輕量刑，雖無理
    由，惟原判決既有上開違誤之處，且檢察官亦以之為理由提
    起上訴，自應由本院撤銷原判決，另為適法之判決。
據上論斷，應依刑事訴訟法第455條之1第1項、第3項、第369 條
第1 項前段、中段、第364 條、第299 條第1 項前段，刑法第30
條第1 項前段、第2 項、第339 條第1 項、第55條、第41條第1
項前段，刑法施行法第1 條之1 ，判決如主文。
本案經檢察官張瑞玲到庭執行職務。
中    華    民    國    99    年  7      月     9     日
                         刑事第十八庭
                               審判長法  官  汪怡君
                                     法  官  楊筑婷
                                     法  官  楊仲農
上列正本證明與原本無異。
本件不得上訴。
                                     書記官  陳香君
中    華    民    國    99    年    7     月    19    日
附錄本判決論罪之法律條文：
中華民國刑法第339條：
意圖為自己或第三人不法之所有，以詐術使人將本人或第三人之
物交付者，處5年以下有期徒刑、拘役或科或併科1千元以下罰金
。
以前項方法得財產上不法之利益或使第三人得之者，亦同。
前二項之未遂犯罰之。
 附表
┌──┬───┬──────┬─────┬───────┬────────────┬──────┐
│編號│被害人│  匯款時間  │ 匯款金額 │   匯款地點   │       詐騙手法         │進行詐騙所使│
│    │ 姓名 │            │（新臺幣）│              │                        │用之行動電話│
│    │      │            │          │              │                        │門號        │
├──┼───┼──────┼─────┼───────┼────────────┼──────┤
│ 1  │乙○○│98年8月19日 │18200元   │臺北市中山堂郵│真實年籍身分不詳自稱「楊│0000000000號│
│    │      │10時58分    │          │局            │文仁」之詐騙集團成員，於│            │
│    │      │            │          │              │奇摩拍賣網站上佯稱有2 手│            │
│    │      │            │          │              │之CANON 廠牌相機意欲出售│            │
│    │      │            │          │              │，其後被害人瀏覽得知該拍│            │
│    │      │            │          │              │賣訊息後，隨即透過即時通│            │
│    │      │            │          │              │及電話與該自稱「楊文仁」│            │
│    │      │            │          │              │之人接洽，致陷於錯誤而欲│            │
│    │      │            │          │              │加以購買，並依指示將貨款│            │
│    │      │            │          │              │匯入指定之簡秋英所有中華│            │
│    │      │            │          │              │郵政楊梅瑞塘郵局帳戶內，│            │
│    │      │            │          │              │惟迄今皆未收到上開貨品。│            │
│    │      │            │          │              │                        │            │
├──┼───┼──────┼─────┼───────┼────────────┼──────┤
│ 2  │壬○○│98年8月19日 │8200元    │臺北市信義區莊│真實年籍身分不詳之詐騙集│0000000000號│
│    │      │11時15分    │          │敬路374號前之 │團成員，於奇摩拍賣網站上│            │
│    │      │            │          │ATM           │佯稱有相機意欲出售，其後│            │
│    │      │            │          │              │被害人瀏覽得知該拍賣訊息│            │
│    │      │            │          │              │後，隨即透過MSN 即時通及│            │
│    │      │            │          │              │電話與該詐騙集團成員接洽│            │
│    │      │            │          │              │，致陷於錯誤而欲加以購買│            │
│    │      │            │          │              │，且依指示將貨款匯入指定│            │
│    │      │            │          │              │之趙俊凱所有台新銀行鳳山│            │
│    │      │            │          │              │分行帳戶內，惟迄今皆未收│            │
│    │      │            │          │              │到上開貨品。            │            │
├──┼───┼──────┼─────┼───────┼────────────┼──────┤
│  3 │甲○○│98年8月19日 │6600元    │臺北市大安區和│真實年籍身分不詳自稱「楊│0000000000號│
│    │      │12時20分    │          │平東路一段155 │先生」之詐騙集團成員，於│            │
│    │      │            │          │號青田郵局    │奇摩拍賣網站上佯稱有電視│            │
│    │      ├──────┼─────┼───────┤及冷氣機意欲出售，其後被│            │
│    │      │98年8月19日 │10000元   │臺北市○○○路│害人瀏覽得知該拍賣訊息後│            │
│    │      │18時47分    │          │二段112號華南 │，隨即透過MSN 即時通及電│            │
│    │      │            │          │銀行圓山分行  │話與該自稱「楊先生」之人│            │
│    │      ├──────┼─────┼───────┤接洽後，致陷於錯誤而欲加│            │
│    │      │98年8月20日 │13000元   │臺北市○○○路│以購買，且依指示將貨款分│            │
│    │      │22時57分    │（以友人張│三段47號國泰世│別匯入指定之簡秋英所有中│            │
│    │      │            │子慧之名義│華銀行中山分行│華郵政楊梅瑞塘郵局帳戶、│            │
│    │      │            │匯入）    │              │許晉瑜所有中華郵政鳳山新│            │
│    │      │            │          │              │富郵局帳戶及莊憲瑋所有國│            │
│    │      │            │          │              │泰世華銀行雙和分行帳戶內│            │
│    │      │            │          │              │，惟迄今皆未收到上開貨品│            │
│    │      │            │          │              │。                      │            │
├──┼───┼──────┼─────┼───────┼────────────┼──────┤
│  4 │庚○○│98年8月19日 │10000元   │台灣中小企業銀│真實年籍身分不詳自稱「張│0000000000號│
│    │      │16時53分    │          │行所設編號為  │小姐」之詐騙集團成員，於│            │
│    │      │            │          │IC491482號之提│露天拍賣網站上佯稱有型號│            │
│    │      │            │          │款機          │為「雙核T7500 獨顯HD2600│            │
│    │      │            │          │              │3G記憶體14吋」之華碩筆記│            │
│    │      │            │          │              │型電腦意欲出售，其後被害│            │
│    │      │            │          │              │人瀏覽得知該拍賣訊息後，│            │
│    │      │            │          │              │隨即透過電話與該自稱「張│            │
│    │      │            │          │              │小姐」之人接洽，致陷於錯│            │
│    │      │            │          │              │誤而欲加以購買，且依指示│            │
│    │      │            │          │              │將貨款匯入指定之許晉瑜所│            │
│    │      │            │          │              │有中華郵政鳳山新富郵局帳│            │
│    │      │            │          │              │戶內，惟迄今皆未收到上開│            │
│    │      │            │          │              │貨品。                  │            │
├──┼───┼──────┼─────┼───────┼────────────┼──────┤
│  5 │己○○│98年8月21日 │3600元    │臺北市文山區景│真實年籍身分不詳之詐騙集│0000000000號│
│    │      │0時24分     │          │興路與景中街口│團成員，於露天拍賣網站上│            │
│    │      │            │          │之7-11內所設提│佯稱有型號為「NOKIA 5800│            │
│    │      │            │          │款機          │（含全配加8G記憶卡、藍  │            │
│    │      │            │          │              │芽耳機）」之手機意欲出售│            │
│    │      │            │          │              │，其後被害人瀏覽得知該拍│            │
│    │      │            │          │              │賣訊息後，隨即透過MSN 即│            │
│    │      │            │          │              │時通及電話與該詐騙集團成│            │
│    │      │            │          │              │員接洽，致陷於錯誤而欲加│            │
│    │      │            │          │              │以購買，且依指示將貨款匯│            │
│    │      │            │          │              │入指定之莊憲瑋所有國泰世│            │
│    │      │            │          │              │華銀行雙和分行帳戶內，惟│            │
│    │      │            │          │              │迄今皆未收到上開貨品。  │            │
├──┼───┼──────┼─────┼───────┼────────────┼──────┤
│  6 │辛○○│98年8月21日 │5000元    │臺北市文山區木│真實年籍身分不詳自稱「李│0000000000號│
│    │      │21時13分    │          │柵路三段85巷23│小姐」之詐騙集團成員，於│            │
│    │      │            │          │弄15號家中網路│露天拍賣網站上佯稱型號為│            │
│    │      │            │          │ATM           │「華碩Eee PC1000 H10吋（│            │
│    │      │            │          │              │紅）XP版/6-Cell 含筆電包│            │
│    │      │            │          │              │」之手提電腦意欲出售，其│            │
│    │      │            │          │              │後被害人瀏覽得知該拍賣訊│            │
│    │      │            │          │              │息後，隨即透過電話與該自│            │
│    │      │            │          │              │稱「李小姐」之人接洽，致│            │
│    │      │            │          │              │陷於錯誤而欲加以購買，且│            │
│    │      │            │          │              │依指示將貨款匯入指定之吳│            │
│    │      │            │          │              │偉鎮所有中華郵政三塊厝郵│            │
│    │      │            │          │              │局帳戶內，惟迄今皆未收到│            │
│    │      │            │          │              │上開貨品。              │            │
├──┼───┼──────┼─────┼───────┼────────────┼──────┤
│  7 │丁○○│98年8月21日 │6100元    │臺北市○○○路│真實年籍身分不詳之詐騙集│0000000000號│
│    │      │19時50分    │          │四段台灣大學校│團成員，於奇摩拍賣網站上│            │
│    │      │            │          │園內之郵局ATM │佯稱有商品意欲出售，其後│            │
│    │      │            │          │              │被害人瀏覽得知該拍賣訊息│            │
│    │      │            │          │              │後，隨即透過網路及電話與│            │
│    │      │            │          │              │該詐欺集團成員接洽，致陷│            │
│    │      │            │          │              │於錯誤而欲加以購買，且依│            │
│    │      │            │          │              │指示委託友人陳佳婷代匯貨│            │
│    │      │            │          │              │款至指定之吳偉鎮所有中華│            │
│    │      │            │          │              │郵政三塊厝郵局帳戶內，惟│            │
│    │      │            │          │              │迄今皆未收到上開商品。  │            │
├──┼───┼──────┼─────┼───────┼────────────┼──────┤
│  8 │劉美霞│98年8月23日 │10000元   │臺中市○○○路│真實年籍身分不詳自稱「劉│0000000000號│
│    │      │16時28分    │          │730巷之統一超 │先生」之詐騙集團成員，於│            │
│    │      │            │          │商內所設ATM   │露天拍賣網站上佯稱有液晶│            │
│    │      │            │          │              │電視螢幕意欲出售，其後被│            │
│    │      │            │          │              │害人瀏覽得知該拍賣訊息後│            │
│    │      │            │          │              │，隨即透過電話與該自稱「│            │
│    │      │            │          │              │劉先生」之人接洽，致陷於│            │
│    │      │            │          │              │錯誤而欲加以購買，且依指│            │
│    │      │            │          │              │示將貨款匯入指定之許翔祺│            │
│    │      │            │          │              │所有中華郵政高雄義民郵局│            │
│    │      │            │          │              │帳戶內，惟迄今皆未收到上│            │
│    │      │            │          │              │開貨品。                │            │
└──┴───┴──────┴─────┴───────┴────────────┴──────┘

司法院資訊處製作；財團法人民間司法改革基金會備份。
